【裁判字號】    92,訴,155
【裁判日期】    920514
【裁判案由】    毒品危害防制條例
【裁判全文】
臺灣宜蘭地方法院刑事判決                          九十二年度訴字第一五五號
    公  訴  人  臺灣宜蘭地方法院檢察署檢察官
    被      告  甲○○
右列被告因毒品危害防制條例案件，經檢察官提起公訴（九十二年度毒偵字第二四七
號），本院判決如左：
    主  文
甲○○施用第一級毒品，累犯，處有期徒刑玖月。
    事  實
一、甲○○有違反麻醉藥品管理條例、竊盜等多次前科，於八十七年間因違反麻醉藥
    品管理條例案件經本院判處有期徒刑五月，於八十七年五月十八日易科罰金執行
    完畢；又於九十一年間因竊盜案件，經本院宜蘭簡易庭判處有期徒刑三月，於九
    十一年十月二十三日入監執行完畢（起訴書漏載累犯）。猶不知悔悟，復於八十
    七年間因施用毒品案件，經觀察、勒戒後，認無繼續施用毒品之傾向，由臺灣宜
    蘭地方法院檢察署檢察官於八十七年十月一日以八十七年度偵字第二八六六號為
    不起訴處分確定後，復於八十九年間再因施用毒品案件，經觀察、勒戒後，認無
    繼續施用毒品之傾向，經臺灣宜蘭地方法院檢察署檢察官於八十九年六月三日以
    八十九年度毒偵字第五二一號為不起訴處分確定（起訴書漏二犯），又於九十年
    間三犯施用毒品案件，經送戒治處所施以強制戒治一年，並由臺灣宜蘭地方法院
    檢察署檢察官以九十年度毒偵字一四七三號起訴書提起公訴，經本院於九十一年
    三月二十五日以九十一年度訴字第十八號判決判處有期徒刑八月確定。甲○○仍
    不知戒除毒癮，又於九十二年一月二十四日下午某時，在宜蘭縣礁溪鄉○○路七
    十之四號住處（起訴書記載九十二年一月二十五日中午十二時五十四分為警採尿
    前回溯二十四小時某時，在不詳地點），以將海洛因摻入香煙內以火點燃吸用之
    方式，施用第一級毒品海洛因一次，而三犯以上施用第一級毒品，施用毒品所用
    之香煙於施用後即已丟棄現滅失而不存在。嗣經警於九十二年一月二十五日通知
    定期採尿，其尿液經檢驗結果呈海洛因之代謝物嗎啡之陽性反應而查知上情。經
    依本院依臺灣宜蘭地方法院檢察署檢察官之聲請，於九十二年四月九日以九十二
    年度毒聲字第一九二號裁定將甲○○令入戒治處所施用強制戒治一年。
二、案經宜蘭縣警察局礁溪分局報請臺灣宜蘭地方法院檢察署檢察官偵查起訴。
    理  由
一、右揭事實，業據被告甲○○於本院審理期日坦承不諱，且被告於九十二年一月二
    十五日中午十二時五十四分許經警採集之尿液經檢驗結果，確呈海洛因代謝物嗎
    啡之陽性反應，有慈濟大學濫用藥物檢驗中心檢驗總表及列管毒品人口尿液檢體
    採集送紀錄表各乙份在卷可按，核與被告前述任意性自白之事實相符。又被告曾
    於八十七年間因施用毒品案件，經觀察、勒戒後，認無繼續施用毒品之傾向，由
    臺灣宜蘭地方法院檢察署檢察官於八十七年十月一日以八十七年度偵字第二八六
    六號為不起訴處分確定後，復於八十九年間因施用毒品案件，經觀察、勒戒後，
    認無繼續施用毒品之傾向，經臺灣宜蘭地方法院檢察署檢察官於八十九年六月三
    日以八十九年度毒偵字第五二一號為不起訴處分確定，又於九十年間三犯施用毒
    品案件，經送戒治處所施以強制戒治一年，並由臺灣宜蘭地方法院檢察署檢察官
    以九十年度毒偵字一四七三號起訴書提起公訴，經本院於九十一年三月二十五日
    以九十一年度訴字第十八號判決判處有期徒刑八月確定，有前開不起訴處分書二
    紙、九十年度毒偵字第一四七三號起訴書、本院九十一年度訴字第十八號判決書
    、被告之臺灣高等法院被告全國前案紀錄表、臺灣宜蘭地方法院檢察署刑案資料
    查註紀錄表、臺灣高等法院刑案紀錄簡覆表各一份在卷可按。是被告三犯以上施
    用第一級毒品罪之罪證明確，犯行堪以認定，應予依法論科。
二、查肅清煙毒條例業於八十七年五月二十日由總統以華總（一）義字第八七０００
    九九八六０號令將其名稱修正為毒品危害防制條例，並修正全文，於同年月二十
    二日生效。該條例第二條將具成癮性、濫用性為及對社會危害性之麻醉藥品與其
    製品及影響精神物質與其製品列為毒品，並將海洛因列為毒品危害防制條例第二
    條第二項第一款之第一級毒品。被告前曾多次施用毒品，分別經執行觀察勒戒為
    不起訴處分及戒治處分後，又另行起意為本件三犯以上施用海洛因犯行，核被告
    甲○○所為，係犯毒品危害防制條例第十條第一項之施用第一級毒品罪。其非法
    施用第一級毒品海洛因前後非法持有海洛因之低度行為，為其非法施用之高度行
    為所吸收，不另論罪。又被告有如事實欄所載之犯罪科刑情形，有臺灣高等法院
    被告全國前案紀錄表一份在卷可稽，其於五年內再犯有期徒刑以上之本罪，為累
  犯，應依刑法第四十七條規定加重其刑。爰審酌被告非法施用第一級毒品，對個
    人身心戕害甚鉅，且前已因施用毒品案件，經執行觀察勒戒、戒治處分，無自制
    力仍三犯以上施用第一級毒品罪，顯未因前所受處分、及刑之執行而決心改過，
    惟念其犯後坦承犯行，及其本件施用第一級毒品行為僅有一次等一切情狀，量處
    如主文所示之刑。
據上論斷，應依刑事訴訟法第二百九十九條第一項前段，毒品危害防制條例第十條第
一項，刑法第十一條前段、第四十七條，判決如主文。
本案經檢察官吳慧蘭到庭執行職務
中    華    民    國      九十二      年      五      月      十四      日
                                        臺灣宜蘭地方法院刑事第二庭
                                            法  官  林  惠  玲
右正本證明與原本無異。
如不服本判決，應於判決送達後十日內向本院提出上訴狀( 應附繕本 )。
                                            書記官  吳  慧  芳
中    華    民    國      九十二      年      五      月      十五      日
附錄法條：
毒品危害防制條例第十條第一項
施用第一級毒品者，處六月以上五年以下有期徒刑。


司法院資訊處製作；財團法人民間司法改革基金會備份。
